【裁判字號】    89,交抗,122
【裁判日期】    890308
【裁判案由】    聲明異議
【裁判全文】
臺灣高等法院臺中分院刑事裁定                    八十九年度交抗字第一二二號
    抗   告  人
    即 受處分人  甲○○
右列抗告人因違反道路交通管理處罰條例案件，不服臺灣臺中地方法院八十九年一月
三日所為之裁定（八十八年度交聲字第一五六號），提起抗告，本院裁定如左：
    主  文
抗告駁回。
    理  由
一、本件抗告人即受處分人甲○○（以下稱抗告人），於八十八年十一月十日下午六
    時許，騎乘車牌號碼ＫＺＨ－四六七號重機車，沿臺中市○○路往台中火車站方
    向行使，於行經台中火車站時因未依規定懸掛車牌，為臺中市政府警察局交通警
    察大隊直屬第六分隊員警謝文良當場發現攔停，並以抗告人有違反道路交通管理
    處罰條例第十二條第一項第七款之行為掣單舉發，經當場將舉發通知單交由抗告
    人簽名收受後，抗告人業於舉發通知單上所載「應到案日期八十八年十一月二十
    五日」前自行到案，原處分機關乃依前揭道路交通管理處罰條例第十二條第一項
    第七款、第二項規定，逕行裁處罰鍰新臺幣三千六百元並吊銷機車牌照，案經抗
    告人向原審聲明異議。
二、原審裁定意旨略以：(一)訊據抗告人雖不否認其於前揭時地駕駛車牌號碼ＫＺＨ－
    四六七號重機車，於行經上開路段因未懸掛車牌而為警攔查之事實，惟辯稱：伊
    於為警舉發前適在台中市火車站附近，遭年籍、姓名不詳之男子駕駛車牌號碼不
    詳之車輛自後追撞，致伊上開機車之車牌架斷裂，車牌因而無法縣掛，伊為警攔
    查時雖已當場告知員警謝文良上情，但仍受舉發云云。(二)按道路交通管理處罰條
    例所稱「汽車」，依該條例第三條第八款規定包括「機器腳踏車」。機器腳踏車
    已領有號牌而未懸掛者，處銀元一千二百元以上二千四百元以下（即新臺幣三千
    六百元以上七千二百元以下）罰鍰，並禁止其行使，且牌照吊銷之。道路交通管
    理處罰條例第十二條第一項第七款、第二項定有明文。(三)經查：本件抗告人坦承
    確於前揭時地駕駛前開重機車因未懸掛車牌為警舉發一情，核與原舉發員警謝文
    良到庭證述相符。又本件抗告人為警開單舉發之時間係八十八年十一月十日，有
    臺中市政府警察局中市警交（８７）Ａ字第７９６２８５０號「舉發違反道路交
    通管理事件通知單」一紙在卷足憑。況查本件卷存證據資料並無任何積極證據足
    以證明謝文良警員前揭陳述虛偽，自不得僅以證人謝文良係本件開單告發之員警
    ，即認其所為證言均不足採信。再者本件抗告人對於證人謝文良之供述，並無法
    舉出或聲請法院調查任何對其有利之證據資料，以使法院對證人謝文良所供述受
    處分人違規之事實產生任何合理之懷疑，且交通警察掣單舉發違反道路交通管理
    處罰條例所列之違規事實，本質上為行政處分，係公務員基於職務上之權力，依
    法就特定之具體事件所為之具公法上效果之單方面行政行為，基於公務員為公法
    上行為具有公信力之原則，該行政行為自應推定為真正，而原處分機關據以依法
    處分之事實認定亦為正確無誤，從而本件抗告人既然未能提出證據以資證明，其
    確有遭受撞擊之事實及業已將上情告知舉發員警等行為，其所為辯解無非係卸責
    之詞，不足採信。原審因認本件事證明確，抗告人之違規行為堪以認定。抗告人
    既有上開違規之事實，原處分機關據道路交通管理處罰條例第十二條第一項第七
    款、第二項之規定，裁處抗告人吊銷機車牌照及罰鍰新台幣參仟陸佰元，並無不
    當。並認抗告人之異議為無理由，而予以駁回。
三、抗告意旨略以：抗告人已於八十九年一月十三日刊登報紙尋找證人，且證人（梁
    冀仁，住台中市○○○街五巷二號二樓）已於登報當晚即已回覆，證明抗告人騎
    乘ＫＺＨ－四六七號重機車為警舉發前，確曾遭人撞擊後車牌掉落，且親眼見抗
    告人將車牌拾起置在機車上才將車騎走，隨後即遭警攔下開具告發單，抗告人車
    牌遭撞斷是不可抗拒的事，且當晚已盡速將車牌照鎖上，並無規避查察或其他不
    法行為云云。
四、本院經查(一)抗告人係於原審裁定後之八十九年一月十三日，始在台灣日報上刊登
    並非明顯之小面積廣告，內載：「本人去年十一月十日晚六時許駕ＫＨＺ－四六
    七號銀色嬉皮車在中市○○○○路口遭車撞斷車牌隨後即遭警告發請當事者為本
    人異議作證補貼車馬費」等語，有抗告狀所附台灣日報一張附卷可證，抗告人竟
    能於隔日即同年月十四日，即具狀提起抗告稱已找到目擊證人梁冀仁云云，由上
    開經過暨各項事實參照以觀，抗告人所稱業已找到目擊證人梁冀仁，顯有違一般
    生活經驗，抗告人所稱之證人梁冀仁是否確曾在場目擊，並非無疑。況本件抗告
    人並當場在已明確載明違規事實：「未懸掛號牌行駛」，之舉發違反道路交通管
    理事件通知單上親自簽名，亦有上開通知單附卷可證，從而證人梁冀仁即使再到
    庭作證，亦非即能為抗告人有利之認定，本院斟酌卷附各項事證，認無再傳訊證
    人梁冀仁之必要。(二)綜上所述，本件抗告為無理由，應予駁回。
五、據上論斷，應依道路交通案件處理辦法第二十六條，刑事訴訟法第四百十二條，
    裁定如主文。
中      華      民      國    八十九     年      三       月     八     日
                                  臺灣高等法院臺中分院刑事第六庭
                                        審判長法  官  古  金  男
                                              法  官  沈  應  南
                                              法  官  張  祺  祥
右正本證明與原本無異。
不得再抗告。
                                              書記官  顏  子  良
中      華      民      國    八十九     年      三       月     十     日
                                                                        Ｑ


司法院資訊處製作；財團法人民間司法改革基金會備份。
